【裁判字號】    98,上易,899
【裁判日期】    980526
【裁判案由】    竊盜
【裁判全文】
臺灣高等法院刑事判決                 98年度上易字第899號
上  訴  人  臺灣板橋地方法院檢察署檢察官
被      告  乙○○
上列上訴人因被告竊盜案件，不服臺灣板橋地方法院97年度易字
第3693號，中華民國98年1月9日第一審判決（起訴案號：臺灣板
橋地方法院檢察署97年度偵字第30543號、第25084號、第26492
號），提起上訴，本院判決如下：
    主  文
上訴駁回。
    事  實
一、乙○○前於民國91年間因違反毒品危害防制條例案件，經臺
    灣板橋地方法院以91年度訴字第1859號判處有期徒刑十月、
    七月，應執行有期徒刑一年二月，上訴本院後復撤回而確定
    ；另於93年間因竊盜等案件，經臺灣板橋地方院以91年度易
    字第2104號判處有期徒刑二年十月（竊盜部分）及罰金銀元
    三千元（侵占部分），上訴本院後又撤回而確定；復於94年
    間因偽造文書案件，經臺灣板橋地方法院以94年度訴字第13
    13號判處有期徒刑五月確定，又因竊盜案件，經臺灣板橋地
    方法院以94年度易字第449號判處有期徒刑十月確定。上開
    各罪，經該院以96年度聲減字第702號裁定依法減刑，並就
    有期徒刑部分定應執行三年六月十五日，甫於96年11月3日
    縮刑期滿執行完畢。詎其猶不知悔改，意圖為自己不法之所
    有，先後於下列時地為竊盜行為：
  (一)乙○○於97年6月27日上午10時15分許前某時，在桃園縣八
    德市○○路高架橋下，見戊○○所有之車號KA-9173號自用
    小客車停放在路旁，以其所有之汽車鑰匙一支，插入電門發
    動該自用小客車之引擎，將該車駛離，而竊取得手後供己代
    步使用。嗣於翌日（即同月28日）上午8時30分許，乙○○
    駕駛上開自用小客車，行經桃園縣大溪鎮○○路939號前，
    經警攔檢查獲，並扣得前開車輛（已據戊○○領回）、汽車
    鑰匙一支及第一級毒品海洛因八包（所涉違反毒品危害防制
    條例案件部分，由檢察官另行起訴），而查悉上情。
  (二)乙○○於97年8月14日晚間8時許前，在臺北縣土城市○○路
    ○段80號前，見丙○○所有車號BVF-923號重型機車停放在該
    處，即以機車鑰匙插入電門發動騎乘離去，得手後供己代步
    使用。
  (三)乙○○於97年8月19日晚間10時許，在臺北縣三峽鎮○○街
    公園旁，見甲○○所有車號LY9-767號重型機車之置物箱蓋
    未蓋緊，乃將該蓋子打開，竊取置物箱內甲○○所有女用皮
    包一只得手（內有甲○○之身分證、健保卡、普通重型機車
    駕駛執照、行車執照、保險卡及不詳金額之現金零錢等物）
    。嗣於同年月21日晚上8時22分許，乙○○騎乘上開竊得之
    車號BVF-923號重型機車，行經臺北縣三峽鎮○○路○段323
    號前，為警攔停查獲，並扣得前開車號BVF-923號重型機車
    及竊車時所使用之鑰匙一支，復於乙○○身上扣得其所竊取
    之甲○○身分證、健保卡、普通重型機車駕駛執照、行車執
    照、保險卡（該等證件均據甲○○領回），而悉上情。
  (四)乙○○於97年8月30日上午6、7時許，在桃園縣桃園市○○
    街23號前，見丁○○所有車號GD6-507號重型機車停放在該
    處，以機車鑰匙一支，插入電門發動該機車之引擎，騎乘該
    機車離去，而竊取得手後供己代步使用。嗣於同日上午11時
    許（起訴書誤載同日下午3時許），乙○○騎乘上開GD6-507
    號重型機車，在臺北縣三峽鎮○○路○段48號前，因遭通緝
    為警查獲，並扣得該重型機車（已據丁○○領回），始悉上
    情。
二、案經桃園縣政府警察局大溪分局報請臺灣桃園地方法院檢察
    署檢察官呈請臺灣高等法院檢察署令轉臺灣板橋地方法院檢
    察署檢察官，及臺北縣政府警察局三峽分局報請臺灣板橋地
    方法院檢察署檢察官偵查起訴。
    理  由
一、被告乙○○確有於前揭時地竊盜之事實，業據其於原審及本
    院審理中坦承不諱（見原審卷第50至54頁、本院98年5月12
    日審判筆錄），核與證人即被害人戊○○、甲○○、丁○○
    於警詢證述失竊之情節相符（見偵字第15299號卷第26頁、
    見偵字第25084號卷第9至11頁、偵字第26492號卷第8頁），
    復有車號KA-9173號自用小客車基本資料、桃園縣政府警察
    局車輛協尋電腦輸入單、贓物認領保管單、被告於97年6月2
    8日為警查獲時現場照片、扣案之汽車鑰匙一支（見97偵152
    99號卷）；贓物認領收據、三峽分局交通分隊就車號BVF-92
    3號機車進行保管之代保管書、上開機車之失竊資料、車籍
    資料、車輛尋獲電腦輸入單、被告於97年8月21日為警查獲
    及查扣贓物照片、扣案之機車鑰匙一支（見97偵第25084號
    卷）；重型機車車號GD6-507號機車車籍查詢基本資料、失
    竊資料、贓物認領保管單、車輛協尋電腦輸入單、車輛尋獲
    電腦輸入單、贓車照片等件（見97偵26492號卷）在卷可稽
    。至被告竊取車號BVF-923號重型機車之時間，被告於警詢
    、偵查及原審審理時，固供稱係97年8月17日下午3時許，在
    土城市○○路○段竊取該機車等語，惟觀該BVF-923號機車之
    失竊資料、車輛尋獲電腦輸入單，均記載被害人發現該機車
    失竊時地，為97年8月14日晚間8時許，在土城市○○路○段
    80號等情，堪認被告竊取該BVF-923號機車之時間應為被害
    人發現遭竊之97年8月14日晚間8時許前某時，較為一致，被
    告上揭所供，應係因時間久遠記憶模糊，尚非可採，但無礙
    其確有竊取該機車之事實，附此敘明。綜上，足認被告上揭
    自白核與事實相符，堪以採信。本案事證明確，被告犯行洵
    堪認定，應依法論科。
二、核被告乙○○如事實欄一(一)、(二)、(三)、(四)所示各次竊盜行為
    ，均係犯刑法第320條第1項之竊盜罪。又被告先後四次竊盜
    犯行，其犯意各別，行為互殊，時地亦不相同，應予分論併
    罰。被告前有如事實欄所載之論罪科刑執行紀錄，有本院被
    告前案紀錄表一份在卷可按，其於有期徒刑執行完畢後五年
    內，故意再犯有期徒刑以上之各罪，均為累犯，應各依刑法
    第47條第1項規定加重其刑。
三、原審經審理結果，本於同上理由，認被告所為竊盜犯行，罪
    證明確，適用刑法第320條第1項、第47條第1項、第51條第5
    款、第38條第1項第2款、刑法施行法第1條之1等規定，並審
    酌被告犯罪之動機、目的、手段、對被害人所造成之損害及
    所得利益，迄未賠償被害人所受損害，及國小畢業之教育智
    識程度（見警詢筆錄），暨其犯後坦承犯行，態度良好等一
    切情狀，分別量處有期徒刑六月、五月、五月、五月，並定
    其應執行有期徒刑一年六月。被告如事實欄一(一)所示扣案之
    汽車鑰匙一支，係被告所有用以竊盜所用之物，爰依刑法第
    38條第1項第2款規定宣告沒收；並就事實欄一(二)所示為警扣
    得之機車鑰匙一支、以及事實欄一(四)所示行竊時所用而未扣
    案之機車鑰匙，分別說明不予宣告沒收之理由。經核其認事
    用法，俱無不合，量刑亦稱妥適。檢察官雖以原判決主文漏
    未於第四次竊盜犯行罪名之後，記載累犯為由，指摘原判決
    不當。然原判決於事實及理由欄內，均已論敘被告各次竊盜
    犯行均屬累犯，且於科刑上亦無因此為被告有利之裁量，足
    見其主文部份僅係單純漏載，於判決結果顯然無影響，爰就
    此予以更正即可，是檢察官上訴，尚無理由，應予駁回。
據上論斷，應依刑事訴訟法第368條，判決如主文。
本案經檢察官陳玉珍到庭執行職務
中    華    民    國    98    年    5     月    26    日
                  刑事第十庭審判長法  官  楊炳禎
                                  法  官  李春地
                                  法  官  朱光仁
以上正本證明與原本無異。
不得上訴。
                                  書記官  王宜玲
中    華    民    國    98    年    6     月    1     日


司法院資訊處製作；財團法人民間司法改革基金會備份。
